臺灣桃園地方法院刑事判決　　　　　　　93年度訴字第1754號
公　訴　人　臺灣桃園地方法院檢察署檢察官
被　　　告　甲○○
　　　　　　　　　　之六
選任辯護人　袁健峰律師
　　　　　　陽文瑜律師
上列被告因毒品危害防制條例案件，經檢察官提起公訴（九十三
年度偵字第一０五０五號），本院判決如下：
    主  文
甲○○販賣第二級毒品，處有期徒刑捌年。褫奪公權肆年。扣案
大麻煙拾壹支沒收銷燬之。新臺幣捌佰元、菸盒壹個、空瓶貳拾
伍個均沒收之。
    事      實
一、甲○○意圖營利，基於販賣第二級毒品大麻、第三級毒品愷
    他命（Ketamine）、第四級毒品硝甲西泮 (Nimetazepam)（
    俗稱一粒眠）之犯意，於民國（下同）九十三年七月七日二
    十三時，在桃園縣桃園市○○路一九九號獅子王舞廳樓下，
    以大麻煙十二支新臺幣（下同）五百元之價格、愷他命一瓶
    四百或五百元之價格、一粒眠一顆十元之價格，向綽號「小
    傑」之男子購買大麻菸十二支、愷他命二十五瓶、一粒眠一
    百四十五顆後，即持所購得之毒品在獅子王舞廳內尋找對象
    伺機販售。於隔日一時五十分許，在前開獅子王舞廳廁所旁
    ，以愷他命每瓶八百元之價格向乙○○兜售，乙○○應允購
    買而交付八百元予甲○○，甲○○即取出愷他命一瓶在手正
    欲交予乙○○時，旋為至該處查緝之員警當場查獲，並扣得
    大麻煙十二支、愷他命二十五瓶、一粒眠一百四十五粒及販
    賣所得八百元。
二、案經桃園縣政府警察局桃園分局報告臺灣桃園地方法院檢察
    署檢察官偵查起訴。
    理  由
一、被告甲○○否認有何販賣第二、三、四級毒品之犯行，辯稱
    ：為警查扣之毒品係伊與友人合買，伊並無販售愷他命予乙
    ○○，員警在伊身上查獲之現金均為伊所有，伊未收取乙○
    ○所交付之現金云云。
二、辯護人被告辯護稱：本件卷附之自願受搜索同意書係員警事
    後要求被告書立，於搜索當時被告並未同意，本件搜索不合
    法。然查：
（一）按現行犯，不問何人得逕行逮捕之，刑事訴訟法第八十八
      條第一項定有明文。再依同法第一百三十條之規定，司法
      警察官或司法警察逮捕犯罪嫌疑人時，雖無搜索票，得逕
      行搜索其身體、隨身攜帶之物件、所使用之交通工具及其
      立即可觸及之處所。證人許瑞福於本院審理時證稱：伊在
      距離被告與乙○○約一、二公尺處，看到被告手上拿著愷
      他命伸手要交給乙○○，乙○○亦伸手去接，但乙○○還
      未接到時，伊與陳宗麟、鄭又銘便上前逮捕被告與乙○○
      ，當場在被告手上查獲愷他命。後來基於安全考量，渠等
      將被告帶到舞廳門口，請被告將身上毒品拿出來，伊沒有
      對被告實施搜索等語（見本院九十四年九月七日審理筆錄
      ），證人鄭又銘於本院審理時證稱：當時伊與另外二位同
      事在獅子王舞廳內看到被告與乙○○在牆角角落鬼鬼祟祟
      ，該二位同事即上前，伊隨之在後，伊便看見乙○○由口
      袋拿出錢，被告從口袋取出物品。當時渠等認為被告與乙
      ○○間行為怪異而懷疑被告從事毒品交易，故三人由三個
      角落包抄逮捕被告等語（見本院九十四年九月七日審理筆
      錄），證人陳宗麟於本院審理時證稱：伊看到被告穿著工
      作褲，有很多口袋，口袋鼓鼓的，在被告旁邊有一個人好
      像要交易，被告手握東西舉起來，好像要交給乙○○，渠
      等便上前，後來逮捕被告後，由被告手中取出愷他命等語
      （見本院九十四年九月七日審理筆錄）等語明確，雖證許
      瑞福、鄭又銘與陳宗麟三人所述見到被告與乙○○之舉止
      不盡相同，然因三人係由不同角度接近被告與乙○○，且
      無法確定三人係於同一剎那間觀看被告與乙○○行止，而
      毒品交易為我法禁犯罪行為，行為者莫不竭盡所能儘速完
      成，自可想見交易者間從事毒品、金錢交換之動作時間短
      暫，苟證人三人查看被告與乙○○之時間不盡相同，渠等
      所見自有不同，故證人三人或有人係見被告欲交付物品予
      乙○○之景象，或有人係見乙○○交付金錢予被告，蓋因
      渠等觀看角度、時間所差而有所不同，自不得以此逕指證
      人許瑞福、鄭又銘與陳宗麟所言不實。而觀諸證人許瑞福
      、鄭又銘與陳宗麟前開所述內容，證人許瑞福、鄭又銘均
      有見聞被告有欲交付物品予乙○○之舉，僅差別在許瑞福
      課明確看見被告手持愷他命，陳宗麟卻因客觀環境而致無
      法明確看出被告所持何物，而鄭又銘則見聞乙○○之行止
      ，三人所述並無扞格，足信為真。佐以被告於本院審理時
      自承：乙○○詢問伊有沒有在賣毒品時，伊手上有拿著愷
      他命給乙○○看，後來警察就過來，用手在外面碰，然後
      帶伊舞廳樓下，要伊將身上東西拿出來，伊便拿出愷他命
      及一粒眠，伊後來在警局才將大麻煙拿出來給警察等語（
      見本院九十四年九月七日審理筆錄、九十四年九月二十八
      日審理筆錄），足證被告與乙○○適正有相互交付毒品、
      現金之舉。則證人許瑞福、鄭又銘與陳宗麟於見聞被告行
      止後，確信被告有販賣毒品之犯行，自得依法逮捕被告，
      並得於逮捕被告後，對被告之身體、隨身攜帶之物件為附
      帶搜索。故前開扣案之毒品及現金係證人許瑞福、鄭又銘
      與陳宗麟於逮捕被告後對之實施搜索所得，自亦在法之所
      許範圍，亦應認扣案毒品及現金均有證據能力。至雖另有
      被告書立之自願受搜索同意書一份存卷，然證人陳宗麟於
      本院審理時證稱：該同意書係被告在辦公室寫的，因為怕
      被告未將身上所有物品取出，所以要再被告實施搜索，故
      要求被告填寫該同意書（見九十四年九月七日審理筆錄）
      等語明確，佐以被告前開自承扣案毒品為其自行取出等情
      ，顯見前開自願受搜索同意書非為搜索被告所持有之毒品
      而來。從而故前開扣案之毒品及現金係證人許瑞福、鄭又
      銘與陳宗麟於逮捕被告後對之實施搜索所得，自亦在法之
      所許範圍，亦應認扣案毒品及現金均有證據能力。
（二）被告於九十三年七月八日一時五十分許，在桃園縣桃園市
      ○○路一九九號獅子王舞廳內為警查獲後，扣得第二級毒
      品大麻煙十二支、愷他命二十五瓶、一粒眠一百四十五顆
      、現金四千六百元一情，業據被告供承不諱，並經證人許
      瑞福、鄭又銘、陳宗麟於本院審理時證述明確（見本院九
      十四年九月七日審理筆錄），並有桃園縣警察局桃園分局
      刑事組搜索扣押筆錄、扣押物品目錄各一份及扣押物品照
      片二幀附卷可憑（見九十三年度偵字第一０五０五號偵查
      卷第一九、二０、二二、二三頁）。前開扣案之錠劑一百
      四十五顆，均為肉色圓形錠，一面印有5 字樣，另一面印
      有028 圖案，檢出第四級毒品硝甲西泮（Nimetazepam ）
      成分，驗餘一百四十四顆；而香菸一盒（十二支），煙尾
      有紅色箭頭之貼紙封口，則檢出第二級毒品四氫大麻酚（
      Tetrahydrocannabinol）及Nicotine成分，驗餘十一支；
      褐色粉末七瓶（含塑膠瓶七瓶毛重一三點零六四公克），
      檢出第三級毒品愷他命（Ketamine）、Acetaminophen 及
      Sulfanilamide 成分，驗餘含塑膠瓶七瓶毛重一三點零二
      九公克，另白色粉末十八瓶（含塑膠瓶十八瓶毛重三十點
      三八八公克），亦檢出第三級毒品愷他命（Ketamine）、
      Acetaminophen 及Sulfanilamide 成分，驗餘含塑膠瓶十
      八瓶毛重三十點三八八公克，有行政院衛生署管制藥品管
      理局九十三年八月十一日管檢字第０九三０００六七八七
      號函及所檢附之管檢字第０九三０００六七八七號檢驗成
      績書一份附卷可稽（見同上偵查卷第五八、五九頁）。被
      告於前開時、地為警查獲時，確持有大麻煙十二支、愷他
      命二十五瓶及一粒眠一百四十五粒一情，堪以認定。
三、被告雖辯稱前開毒品係伊與友人合購欲自行施用，並非用以
    販賣，為警查獲時，為免友人受累，因而隱匿前情云云，然
    查：
（一）被告於警詢時供稱：扣案之毒品係伊在獅子王樓下向一名
      綽號「小傑」之男子購買，伊以愷他命每瓶八百元、大麻
      煙十二支五百元、一粒眠每粒二十元之價格購買（見同上
      偵查卷第六頁），於檢察官偵查中則改稱：「（問：大麻
      一支多少錢買的？）二百元」、「（問：愷他命價格？）
      五百及四百元、「（問：一粒眠價格？）不用錢，因為賣
      我的人有欠我們錢，欠我們三千元，欠我們的錢有扣除一
      粒眠跟部分愷他命的錢。一粒眠一顆十元」（見同上偵查
      卷第五三頁），於本院審理時則稱：愷他命一瓶八百、大
      麻一支二百、一粒眠一顆二十五元（見本院九十四年九月
      二十八日審理筆錄）。苟前開毒品係被告與他人合購，必
      謹記各類毒品之價格以便與合購之人核算出資，豈會對購
      入毒品之價格如此反覆？又被告於本院審理時自承：扣案
      毒品係當日晚間十一時左右在獅子王舞廳樓下向綽號「小
      傑」之人購買（見本院九十四年九月二十八日審理筆錄）
      ，而被告係於九十三年七月八日凌晨一時許在獅子王舞廳
      休息室內為警查獲一節，亦據被告於警詢時供陳明確，且
      與同時為警查獲之乙○○於警詢所述相符（見同上偵查卷
      第五頁、一三頁背面），則自被告在獅子王舞廳樓下購買
      毒品至為警查獲間相距近三小時，縱退萬步言，果有被告
      所辯與友人合購前開毒品之事，被告自應盡速聯絡合購友
      人前來取拿，以防其為警查緝之風險，然被告竟獨自持有
      前開毒品長達近三小時而未有人前來取拿，被告辯稱所購
      毒品係與他人合購一節，自屬不實。
（二）觀諸卷附被告因本案為警查獲後，經採集其尿液送驗，其
      尿液僅有MDA 、MDMA陽性反應，並無其身上所持毒品中大
      麻菸所含之Tetrahydrocannabinol及Nicotine成分、愷他
      命中所含Ketamine、Acetaminophen 及Sulfanilamide 成
      分、一粒眠中所含Nimetazepam 成分之陽性反應，顯見被
      告並未施用其所持前開毒品。再者，近來前往舞廳跳舞者
      常有施用毒品之情形，警方亦迭在舞廳內查緝施用、販賣
      毒品之事，業經報章雜誌及電視等大眾傳播媒體廣為報導
      ，被告購入前開大量毒品，為免遭警查緝，應盡速加以藏
      放他處，豈會將之全數隨身攜帶且攜至極易遭警查緝之舞
      廳，而冒身陷囹圄之風險。況毒品為我國公告查禁之物，
      不得持有、施用、轉讓及販賣，毒品價格非淺，被告購入
      毒品之數量非寡，當知易遭他人覬覦之危險，況一般人施
      用毒品後，其注意力、辨識力均明顯降低，被告果有意於
      舞廳施用毒品，當知施用毒品後對身懷物品之掌控力絕對
      降低，其大可攜帶供已施用之量即可，豈會甘冒遺失或遭
      竊、遭搶之風險，一次攜帶如此大量毒品在身，益見被告
      所辯前開毒品係為供己施用一節，無非卸責之詞。
（三）被告辯稱為警查扣之毒品為與友人合購或供己施用云云，
      均無可採。
四、被告又辯稱：伊並未販賣愷他命予乙○○云云，然查：
（一）按被告以外之人於偵查中向檢察官所為之陳述，須顯有不
      可信之情況者，始不得為證據；其於檢察事務官、司法警
      察官或司法警察調查中所為之陳述，與審判中不符時，先
      前之陳述，則須具有較可信之特別情況，且為證明犯罪事
      實存否所必要者，始得為證據，刑事訴訟法第一百五十九
      條之一第二項及第一百五十九條之二之分別定有明文。證
      人乙○○於本院審理中於檢察官主詰問時證稱：「（檢察
      官問：這次你是在何情況下購買毒品？）其實我忘記，進
      去我有問人說有沒有賣Ｋ，我就問他有沒有賣。我進去本
      來是一個女生，他叫我再進去，我就問到跟我一起被抓的
      那一個，我就問他，他說他幫我問，然後就講到價錢，他
      就說七、八百，結果警察來了」見本院九十四年九月七日
      審判筆錄第六頁），後則改稱：「（檢察官：問所以當時
      的情形是否被告問你要不要購買Ｋ他命，你才問他多少錢
      ？）應該是」、「（檢察官問：你們那時候約好一罐多少
      錢？）七、八百元」「（檢察官問：你當時有把錢拿出來
      要購買Ｋ他命？）應該有」、「（檢察官問：你錢是否有
      交給那個男生？）有」（見本院九十四年九月七日審判筆
      錄第九、十頁），復於辯護人反詰問時證稱：「（辯護人
      問：你當天進入休息室時，手上就已經握著現金？）在皮
      包」、「（辯護人問：你剛剛說跟被告購買毒品有花多少
      錢？）七、八百元」、「（辯護人問：這七、八百元是講
      好價錢，你才從皮包拿出來？）對」、「（辯護人問：七
      、八百元是拿壹仟元讓被告找，還是壹張壹佰元、壹佰元
      ，還是有壹張五百元的？）壹張壹佰壹佰的」、「（辯護
      人問：你剛剛回答檢察官說當天確實是被告找你問你要不
      要購買毒品？）我是問他你有沒有賣」、「（辯護人問：
      你現在回答是你問他有沒有賣？）對，我問他有沒有賣，
      壹支多少」、「辯護人問：那個人有沒有拿Ｋ他命出來？
      ）沒有，警方就來了」（見本院九十四年九月七日審判筆
      錄第一四、一五頁），再於檢察官覆主詰問時證稱：「（
      檢察官問：為何在上面（即偵查卷第二四頁）簽名？）警
      察叫我簽，表示這是交易的錢。我說有拿錢給他，但是沒
      有拿到買的東西」、「（檢察官問：這八百元是不是當初
      你拿給那個人的錢？）對，我有拿八百元給他」、「（檢
      察官問：就是這八百元？）對吧」（見本院九十四年九月
      七日審判筆錄第二０頁），再於辯護人覆反詰問時證稱：
      「辯護人問：當警方出現的時候，那個八百元是在你的手
      上還是被告手上？）在他手上」、「（辯護人問：就是你
      的錢已經交到被告手上警方才上前？）其實我也忘記了。
      當時在警察局作口供的時候是說有給他錢，但是當時我是
      很模糊。我現在想一想，我有給他錢」、「（辯護人問：
      你的意思是警方上前來的時候，你已經給他錢？）是」（
      見本院九十四年九月七日審判筆錄第二一頁），證人乙○
      ○就被告是否主動向其兜售愷他命及其有無交付購買愷他
      命之現金予被告等情，於同一庭期中先後供述反覆，而證
      人乙○○於購買愷他命過程中遭警查獲一事，絕非常人時
      所遭遇之狀況，證人乙○○對此特殊遭遇之記憶當較其他
      事件印象深刻，絕不致如證人乙○○於本院審理時所述如
      此記憶模糊，證人乙○○竟為前開反覆不一之陳述，顯見
      其迴護之情。況證人乙○○陳稱被告尚未拿出愷他命即為
      警查獲一情，亦與被告自承乙○○向伊詢問時，其有拿愷
      他命在手一情不符，顯見證人乙○○於本院審理時多所迴
      避、隱瞞。又證人乙○○於本院審理時雖陳稱：為警查獲
      當日伊有飲酒，所以記憶模糊等語，然觀諸證人乙○○為
      警查獲當日於警詢中證述：甲○○主動詢問伊要不要購買
      毒品，伊詢問愷他命價格，甲○○告訴伊一支愷他命八百
      元，伊把錢交給甲○○後，甲○○便從褲子口袋拿出一袋
      愷他命，正欲從袋內拿出一支交付予伊時，便遭警查獲等
      語（見同上偵查卷第一三頁背面、一四頁）；與同年八月
      十九日於檢察官偵查中證述：被告問伊要不要拿東西，伊
      詢問價錢，被告好像說七百還是八百，伊有拿錢給被告，
      被告拿了錢後，尚未交付K 他命時，警察便來了，渠等前
      開交易之物為愷他命等語（見同上偵查卷第六四頁），其
      不論就被告係主動向證人乙○○兜售愷他命一節，抑或證
      人乙○○業已交付現金予被告一事，前後所述相符，苟證
      人為警查獲當日確有飲酒而致印象模糊，豈會於相隔月餘
      後，猶於檢察官詢問時為同樣之陳述，顯見證人乙○○前
      開所稱查獲當日飲酒而神智不清一節，要屬不實。比較被
      告於本院審理時前後反覆之證述，及證人於本院審理時證
      稱：伊在製作警詢筆錄及回答檢察官詢問時均照實陳述，
      伊之前作證時之記憶較在本院為證時之記憶清楚（見本院
      九十四年九月七日審理筆錄），自以被告於警詢中所述較
      為可信，且證人乙○○證內容為被告販賣毒品之經過，為
      證明犯罪事實存否所必要者；再被告明確表示於檢察官偵
      查中所述屬實，且無證據顯示證人乙○○於檢察官偵查時
      所述有何特別不可信之情形，故揆諸前開法條規定，應認
      證人乙○○於警詢、偵查中所言有證據能力。是證人乙○
      ○於警詢、檢察官偵查中均明確證述被告有向其兜售愷他
      命等情，佐以被告於本院審理時自承：乙○○詢問伊有無
      販賣毒品，伊說沒有，伊拿毒品給乙○○看等語（見本院
      九十四年九月二十八日審理筆錄），若被告無意販賣，於
      乙○○詢問時，大可不予理會，何須暴露其身懷毒品犯行
      並冒遭他人覬覦之險，大費周章出示毒品愷他命予毫不相
      識之乙○○觀看，顯見被告出示愷他命予乙○○，絕非如
      其所辯僅為告知乙○○其無販賣之事，被告出示愷他命予
      乙○○之舉，顯為兜售愷他命之意。再證人乙○○雖對購
      買愷他命一瓶之價格所述不一，然被告為警查獲後，明確
      於警詢時證稱以八百元購買愷他命一瓶，且於被告身上查
      獲之四千六百元現金中特別選挑出五百元紙鈔一張、一百
      元紙鈔三張表示係其交付予被告用以購買愷他命者（見同
      上偵查卷第一九頁、二四頁），而觀諸被告身上為警查獲
      之現金，面額有千元、五百元、一百元不等，而其中百元
      鈔甚或超過八張，苟前開八百元現金非經證人乙○○指出
      ，員警如何得知前開金額，甚或得以特定該八百元之形式
      ，故證人乙○○向被告購買愷他命之價格應為八百元。綜
      上證人乙○○於警詢、檢察官偵查中所述內容，被告確有
      以八百元價格向證人乙○○兜售愷他命，被告販賣第三級
      毒品愷他命一情堪以認定。
（二）再者，雖被告於九十三年七月八日之警詢、同日檢察官詢
      問及本院審理時均稱其係以每瓶八百元價格購入愷他命一
      節，已如前述，然果被告所述為真，其又豈會突然於檢察
      官偵查中憑空供述愷他命之價格為四百元及五百元等語，
      顯見被告所述以每瓶八百元價格購買愷他命一節，無非係
      為圖以虛構同價轉讓之事以規避有價差之販賣刑責。同理
      ，苟被告所述大麻煙一支二百元、一粒眠一顆二十五元之
      價格為真，被告又豈須杜撰其餘較低之購入價格，被告圖
      以拉高購入價格以規避販賣之情昭然若揭，被告購入大麻
      煙十二支之價格為五百元，購入愷他命一瓶為四百及五百
      元，購入一粒眠一顆之價格為十元一情，亦可認定。
（三）被告以每瓶四百、五百元不等之價格購入愷他命，再以每
      瓶八百元之價格售予乙○○，益證被告圖利販售之意圖。
五、綜上所述，被告購入第二級毒品大麻、第三級毒品愷他命及
    第四級毒品一粒眠，種類非僅其一，且大麻、愷他命及一粒
    眠數量高達十二支、二十五瓶及一百四十五顆，數量頗鉅，
    且購入後旋攜至常有施用毒品行為之舞廳，而前開毒品既非
    供被告自行施用，亦非與人合購之物，而被告竟於購入後旋
    將之攜至舞廳休息室，並在該處以高於購入之價格向乙○○
    兜售愷他命，其購入前開毒品係為販賣之意甚明。再我國法
    令對販賣毒品者臨以嚴刑，惟毒品仍無法禁絕，其原因實乃
    販賣毒品存有巨額之利潤可圖，故販賣毒品者，如非為巨額
    利潤，必不冒此重刑之險，是以販賣毒品者，無不出於營利
    之意。雖本件尚未查獲被告出售所持大麻、一粒眠予他人之
    犯行，致無從比較差價，然被告甘冒罹於重典之風險，攜帶
    大量之毒品帶至疑有眾人施用毒品之處，絕無可能無償轉讓
    他人使用，被告販賣之意至明。綜上，被告購入前開毒品係
    用以販賣。本案事證已臻明確，被告犯行洵堪認定，自應依
    法論科。
六、按大麻、愷他命及一粒眠分屬毒品危害防制條例第二條第二
    項、第三項、第四項所列之第二級、第三級、第四級毒品，
    均不得非法販賣。又販賣毒品罪，並不以販入後復行賣出為
    必要，行為人如出於營利之意，販入或賣出，有一於此者，
    即該當於販賣罪行。本件被告以供賣出營利之意而買入第二
    、三、四級毒品，核其所為，係犯毒品危害防制條例第四條
    第二項、第三項、第四項之罪。公訴人就大麻、一粒眠部分
    認被告係犯毒品危害防制條例第五條第二項、第四項，然被
    告係基於營利之意而販入扣案毒品一節，已如前述，揆諸前
    開說明，即已該當販賣行為，起訴法條尚有未洽，惟其基本
    事實同一，本院自得變更法條後審理之。再意圖營利而販入
    毒品，雖未及賣出，仍依販賣既遂罪論處。但如意圖營利而
    販入毒品後，第一次販賣與他人之行為，此乃接續原先販入
    之犯意而為，不論其出賣之行為屬既遂或未遂，應認基於單
    一犯意之接續行為，不能認係基於概括犯意之連續二行為，
    而以連續犯論處（最高法院九十二年度臺上二六四一號裁判
    意旨可參），被告基於販賣第三級毒品愷他命之意而販入愷
    他命，隨後將之以高於購入之價格販售予乙○○，與前販賣
    愷他命之之接續行為，不另論以連續犯。被告販入後意圖販
    賣而持有第二、三、四級毒品之低度行為，已為其販賣之高
    度行為所吸收，不另論罪。被告基於販賣營利之目的，同時
    販入第二、三、四級毒品，而犯數罪名，為想像競合犯，應
    從較重之販賣第二級毒品論處。查毒品之危害至大，施用者
    不惟殘害自身，其因施用毒品而散盡家財連累家人，或為買
    毒鋌而走險者，更不可勝計，故毒品所造成之社會問題尤大
    於施用者本身所受之毒害。被告為謀個人私利，不畏嚴刑，
    竟思販賣毒品營利，欲散播毒害於國人，其心態實不容於法
    禁。被告自承為黎明工專在學學生，其受高等教育，深知毒
    品之害，乃竟利慾薰心，泯其良知販賣毒品，其惡實不可赦
    。其所販毒品雖未賣出即被查獲，惟此乃警方即時遏止之功
    ，非被告自行中止犯罪之舉，本院考量被告販賣毒品行為並
    無可資憐憫寬恕之處。被告年歲雖輕，不足以解其販毒之非
    ，其未賣出即為警查獲亦不能邀酌減之寬典，故本院不援引
    第五十九條以減其刑。本院審酌被告犯罪之動機、其所販入
    毒品之數量非寡，且被告同時販賣二、三、四級毒品，種類
    繁多，危害更甚於單純一類之毒品，而被告犯罪後猶一再變
    異說詞，且圖以顯不合理之辯詞卸責，顯毫無悔意，態度不
    佳等一切情狀，量處如主文所示之刑，以示懲儆。又被告為
    圖個人私利而販毒，本院依其犯罪之性質，認有褫奪其公權
    之必要，爰併宣告褫奪其公權四年。
七、扣案之錠劑一百四十五顆，為肉色圓形錠，一面印有5 字樣
    ，另一面印有028 圖案，檢出硝甲西泮（Nimetazepam） 成
    分，驗餘一百四十四顆；香菸一盒（十二支），煙尾有紅色
    箭頭的貼紙封口，檢出四氫大麻酚（Tetrahydrocannabinol
    ）及Nicotine成分，驗餘十一支；褐色粉末七瓶（含塑膠瓶
    七瓶共計毛重一三點零六四公克），檢出愷他命（Ketamine
    ）、Acetaminophen 及Sulfanilamide 成分，驗餘含塑膠瓶
    七瓶毛重一三點零二九公克；白色粉末十八瓶（含塑膠瓶十
    八瓶共計毛重三十點三八八公克），檢出愷他命（Ketamine
    ）、Acetaminophen 及Sulfanilamide 成分，驗餘含塑膠瓶
    十八瓶毛重三十點三八八公克，有行政院衛生署管制藥品管
    理局九十三年八月十一日管檢字第０九三０００六七八七號
    函及所檢附之管檢字第０九三０００六七八七號檢驗成績書
    一份附卷可稽，其中大麻屬第二級毒品，且與其他成分（煙
    絲）無法析離，故應依毒品危害防制條例第十八條第一項前
    段規定，諭知沒收銷燬之。至愷他命及一粒眠，分屬第三、
    四級毒品，依毒品危害防制條例第十八條第一項後段規定，
    應沒入銷燬之，而沒入銷燬其性質屬行政秩序罰，屬行政機
    關依行政程序科罰之權限，法院自不得諭知沒入銷燬之（見
    最高法院九十二年度臺上字第二七一八號判決意旨），故就
    第三級毒品愷他命、第四級毒品一粒眠部分不為沒入銷燬之
    諭知。裝盛大麻菸之菸盒一個，係用以包裝大麻菸，防止其
    裸露、潮溼，且便於攜帶，認係供販賣毒品所用之物；裝盛
    愷他命之空瓶二十五個，應係被告用以分裝以出售愷他命所
    用，均應依毒品危害防制條例第十九條第一項宣告沒收。被
    告販賣第三級毒品愷他命予乙○○所得八百元，業經扣案，
    無不能沒收而以其財產抵償之問題，併依毒品危害防制條例
    第十九條第一項之規定宣告沒收之。至一併為警查扣之現金
    三千八百元（四千六百元扣除八百元），因與本案犯行無涉
    ，自不就此另為沒收之諭知。
據上論斷，應依刑事訴訟法第二百九十九條第一項前段、第三百
條，毒品危害防制條例第四條第二項、第三項、第四項、第十八
條第一項前段、第十九條第一項，刑法第十一條前段、第五十五
條、第三十七條第二項，判決如主文。
本案經檢察官謝雯璣到庭執行職務。
中　　華　　民　　國　　94　　年　　10　　月　　12　　日
                        臺灣桃園地方法院刑事第九庭
                            審判長法  官  林明洲
                                  法  官  胡芷瑜
                                  法  官  何燕蓉
右正本證明與原本無異。
如不服本判決應於收受送達後十日內向本院提出上訴書狀，其未
敘述上訴之理由者並得於提起上訴後十日內向本院補提理由書（
均須按他造當事人之人數附繕本）
                                  書記官  許弘樺
中　　華　　民　　國　　94　　年　　10　　月　　12　　日
附錄本案論罪科刑法條全文：
修正後毒品危害防制條例第四條：
製造、運輸、販賣第一級毒品者，處死刑或無期徒刑；處無期徒
刑者，得併科新臺幣一千萬元以下罰金。
製造、運輸、販賣第二級毒品者，處無期徒刑或七年以上有期徒
刑，得併科新臺幣七百萬元以下罰金。
製造、運輸、販賣第三級毒品者，處五年以上有期徒刑，得併科
新臺幣五百萬元以下罰金。
製造、運輸、販賣第四級毒品者，處三年以上十年以下有期徒刑
，得併科新臺幣三百萬元以下罰金。
製造、運輸、販賣專供製造或施用毒品之器具者，處一年以上七
年以下有期徒刑，得併科新臺幣一百萬元以下罰金。
前五項之未遂犯罰之。
